臺灣雲林地方法院民事裁定　　　　　　　 96年度勞執字第2號
聲　請　人　甲○○
　　　　　　乙○○
相　對　人　鐘淑珍即象聯企業社
　　　　　　　　　　　　樓
上列聲請人聲請勞資爭議調解准許強制執行事件，本院裁定如下
：
    主  文
如附件即雲林縣勞資關係協會於民國九十六年九月十日勞資爭議
協調會會議紀錄所載：「相對人即資方應給付聲請人即勞方甲○
○、乙○○各新台幣萬陸仟元、伍萬柒仟捌佰元，並於每月十
二日各給付新台幣伍仟元」，准予強制執行。
  理  由
一、聲請意旨略以：兩造因勞資爭議，於民國96年9 月10日，經
    雲林縣政府交付雲林縣勞資關係協會調解成立，相對人同意
    給付聲請人甲○○、乙○○各新台幣（下同）36,000元、
    57,800元，並應於每月12日給付聲請人各5,000 元。相對人
    未依上開調解成立內容履行，聲請人爰依勞資爭議處理法第
    37條之規定，聲請裁定准予強制執行等語。
二、按勞資爭議經調解成立或仲裁者，當事人一方不履行其義務
    時，他方得向該管法院聲請裁定強制執行；又非有下列各款
    情形之一者，法院不得為駁回之裁定：(一)調解或仲裁內容
    ，係使當事人為法律上所禁止之行為者；(二)調解內容或仲
    裁內容，與爭議標的顯屬無關或性質不適於強制執行者；(
    三)依其他法律不得為強制執行者；(四)違反本法調解或仲
    裁之規定者，勞資爭議處理法37條第1 項前段、第38條分別
    定有明文。次按，如調解內容附有履行期間者，依強制執行
    法第4 條第2 項規定，固須待期間屆至，始得開始強制執行
    ，但並不影響當事人聲請法院為許可強制執行之裁定（最高
    法院86年度台抗字第574號裁定參照）。
三、經查：本件聲請人主張相對人積欠甲○○、乙○○工資各
    36,000元、57,800元之勞資爭議，經雲林縣政府依勞資爭議
    處理法第16條、第17條規定，函送雲林縣勞資關係協會於96
    年9 月10日調解成立，其內容為：「勞方主張：勞方甲○○
    請求資方給付... 工資41,000元，扣除借支5,000 元，總計
    應給付36,000元、勞方乙○○請求資方給付57,800元。資方
    主張：資方因經營困難目前無法給付工資，扣除勞方甲○○
    借支之5,000 元，其餘所積欠之工資同意分期給付。雙方同
    意如下：(一)資方因經營困難同意每月歸還給付勞方甲○○、
    乙○○各5,000 元工資... 。(二)資方於每月12日... 甲○○
    之工資匯入其妻吳姿緩之「高雄康莊郵局... 」帳戶、乙○
    ○之工資匯入「岡山鎮農會仁壽分部... 」帳戶。」並經兩
    造於調解紀錄上簽名，有雲林縣政府以96年11月27日府勞資
    字第0960120498號函覆本院之調解資料在卷可稽，足認本件
    調解業已成立。又相對人屆期未履行其義務乙節，經聲請人
    陳明在卷，復經本院依職權調閱吳姿緩於高雄康莊郵局、乙
    ○○於岡山鎮農會仁壽分部帳戶之交易明細查明屬實，此有
    上開帳戶之交易明細表附卷可證。而上開調解紀錄於調解結
    論，雖未明確記載「分期給付之始期」，惟衡諸本件調解係
    於「96年9 月10日」成立，則兩造之真意，就該結論第2 項
    所謂給付日期為每月12日一節，自係指從最近月份之12日即
    「96年9 月12日」起，相對人即應開始給付，應堪認定。再
    本件兩造經調解成立之內容，固屬分期給付，且自96年9 月
    10日起至本件裁定時，僅3 期屆至，其餘之清償期則未屆至
    ，惟依強制執行法第5 條之1 規定：「債權人聲請強制執行
    之執行名義係命債務人分期給付者，於各期履行期屆至時，
    執行法院得經債權人之聲請，繼續執行之。」亦即分期給付
    之執行名義，仍適於強制執行，是揆諸上開最高法院之見解
    ，本件聲請人聲請准予強制執行，應予准許。
四、依勞資爭議處理法第37條第1 項前段，裁定如主文。
中　　華　　民　　國　　96　　年　　11　　月　　30　　日
                  民事第二庭    法  官  吳錦佳
以上正本係照原本作成。
如對本裁定抗告須於裁定送達後10日內向本院提出抗告狀，並繳
納抗告裁判費新台幣1,000 元。
中　　華　　民　　國　　96　　年　　11　　月　　30　　日
                                書記官　林美鳳
